【裁判字號】    99,簡抗,3
【裁判日期】    990830
【裁判案由】    回復原狀
【裁判全文】
臺灣嘉義地方法院民事裁定  99年度簡抗字第3號
抗  告  人  丙○○
訴訟代理人  乙○○
相  對  人  甲○○
上列抗告人與相對人間回復原狀事件，抗告人對於民國98年12月
24日本院98年度嘉簡字第641 號案件言詞辯論時法官諭知之裁定
，暨99年2月5日本院98年度嘉簡字第641 號裁定提起抗告，本院
裁定如下：
    主  文
抗告駁回。
抗告程序費用由抗告人負擔。
    理  由
一、抗告意旨略以：抗告人不服本院98年度嘉簡字第641 號，「
    原告異議法院違背訴訟程序」原審審理程序之裁定程式，提
    起抗告。抗告人鑒請抗告法院廢棄原裁定，判原審訴訟程序
    「回復原狀」，本訴重新依通常訴訟程序分案審理，維護抗
    告人訴訟經濟抗告權利，保障抗告人訴訟程序處分權及司法
    正義誠信原則之公平審判受益權。抗告人於本訴法院開庭前
    ，提出民事異議狀表示異議，並於開庭時當場異議法院違背
    訴訟程序，原審竟將對於異議之裁定，裁定予筆錄表示：此
    為訴訟程序中之裁定，故不得抗告。抗告人所聲明之異議程
    序，非關訴訟繫（抗告人誤載為「係」）屬中程序、非關言
    詞辯論程序，乃法院違憲剝奪私法權益之程序，自不適宜所
    謂「裁定予筆錄，與送達同效力」及此為訴訟程序中之裁定
    ，故不得抗告等語。
二、按訴訟程序進行中所為之裁定，除別有規定外，不得抗告，
    民事訴訟法第483 條定有明文；此項規定於簡易程序第一審
    裁判之抗告程序準用之，同法第436條之1第3 項亦有明定。
    經查，本件抗告人於原審（即本院98年度嘉簡字第641 號案
    件）民國98年12月24日言詞辯論時，主張本件係身分上非財
    產權爭訟之訴，請求將本件發回民事通常訴訟程序審理，經
    法官諭知：「...原告主張依照民法第222、71、113、125、
    169、247、226、213、423、429、430、431、451、216條，
    請求回復原狀，且本件訴訟標的價額為新臺幣50萬元以下，
    另參酌民事訴訟法第427條第1項規定，本件係屬簡易程序，
    且此為訴訟程序中之裁定，故不得抗告。」。嗣抗告人仍聲
    明異議請求改依普通程序審理，經原審於99年2月5日裁定以
    本件訴訟標的價額為新臺幣164,637 元，應適用簡易訴訟程
    序，而駁回抗告人之聲請。關於原審就本件應適用訴訟程序
    所為之裁定，乃訴訟程序進行中所為之裁定，依前揭規定，
    自不得抗告，抗告人就不得抗告之裁定提起抗告，自不合法
    ，應予駁回。
三、據上論結，本件抗告為不合法，依民事訴訟法第436條之2第
    2項、第495條之1第1項、第444條第1項、第95條、第78條，
    裁定如主文。
中    華    民    國    99    年     8    月    30    日
                  民二庭審判長法  官  曾文欣
                              法  官  陳思睿
                              法  官  林中如
以上正本係照原本作成。
本件不得再抗告。
中    華    民    國    99    年     8    月    30    日
                              書記官  黃意雯

司法院資訊處製作；財團法人民間司法改革基金會備份。
